【裁判字號】    97,交聲,2954
【裁判日期】    971118
【裁判案由】    違反道路交通管理處罰條例聲明異議
【裁判全文】
臺灣臺北地方法院交通事件裁定          97度交聲字第2954號
異  議  人  甲○○
即受處分人
上列受處分人因違反道路交通管理處罰條例案件，對於交通部公
路總局北區監理所97年10月3日所為之裁決（原處分案號：北監
自裁字第裁10-A3J224309號）聲明異議，本院裁定如下：
    主  文
異議駁回。
    理  由
一、異議理由略以：受處分人甲○○並不知本案罰單之開立原由
    ，且車牌號碼Ｐ七－一二○二號自用小客車（下稱本案汽車
    ），已過戶為他人所有，伊並非所有人，且臺北市政府警察
    局舉發違反道路交通管理事件通知單上之收受通知聯者簽章
    欄上，亦無伊之簽名，伊既未看過前揭通知單，事隔五年後
    方出現之交通部公路總局北區監理所民國九十七年十月三日
    交通裁決書，是否有失公道云云。
二、按「汽車停車時，應依左列規定：．．．十六、停車時間、
    位置、方式及車種，如公路或警察機關有特別規定時，應依
    其規定。」、「汽車駕駛人停車時，有左列情形之一者，處
    新臺幣六百元以上一千二百元以下罰鍰：．．．九、停車時
    間、位置、方式、車種不依規定。」，為受處分人行為時（
    下均同）之道路交通安全規則第一百十二條第一項第十六款
    （現移列至第十五款）、道路交通管理處罰條例第五十六條
    第一項第九款（本款未實質修正）分別定有明文。次依受處
    分人行為時（下均同）之違反道路交通管理事件統一裁罰基
    準及處理細則第四十四條第一項違反道路交通管理事件統一
    裁罰基準表規定，違反道路交通管理處罰條例第五十六條第
    一項第九款規定，逾越應到案期限六十日以上，繳納罰鍰或
    逕行裁決處罰者，應罰新臺幣（下同）一千二百元（裁罰基
    準未修正）。
三、查受處分人駕駛本案汽車，於九十二年十二月四日下午三時
    四十六分，在臺北市○○路○段二二號繪製黃線處（下稱本
    案地點），因有停車時間不依規定之違規行為（停車當地立
    有告示牌，規定繪製黃線處，上課時間即七時至八時、十一
    時三十分至十二時三十分、下午三時三十分至下午四時三十
    分禁止停車），為臺北市政府警察局交通警察大隊（下稱原
    舉發單位）警員洪福利（下逕稱其名），以受處分人違反道
    路交通管理處罰條例第五十六條第一項第九款規定掣單舉發
    。嗣受處分人未於應到案時間前繳納罰鍰，亦無提出申訴，
    是交通部公路總局臺北區監理所（下稱原處分機關）於九十
    七年十月三日，以受處分人逾越應到案期限即九十二年十二
    月十九日達六十日以上，逕行依道路交通管理處罰條例第五
    十六條第一項第九款、違反道路交通管理事件統一裁罰基準
    及處理細則第四十四條第一項、違反道路交通管理事件統一
    裁罰基準表規定，裁處受處分人罰鍰一千二百元；受處分人
    不服，於法定期間內具狀聲明異議。
四、受處分人矢口否認有遭舉發之行為，並以前揭情詞置辯。經
    查，證人即本交通違規事件之舉發警員洪福利證稱：「．．
    ．當時車號Ｐ七－一二○二號車子是違規停車在仁愛路三段
    的國小接送區○○路段雖然繪製黃線，但是依據標示牌的記
    載在上課時段禁止停車，而我舉發的時間是下午三時四十六
    分，依規定是不能停車，當時沒有人在車上，且車子沒有發
    動，所以違反臨時停車規定，況且駕駛人不在車子附近，我
    依法開單，開單時我們要查核車子資料，告發車子的車主，
    如果開單中，駕駛人到場，就處罰駕駛人，後來我們開單過
    程中，甲○○出現，但是對話已經不記得。但如果有人到場
    ，我們會請其出示證件，確認是否為該違規車輛駕駛人，本
    件有簽收，代表我們有核對該人的證件確實是駕駛人無誤。
    」（本院卷第一九頁背面參照），核與簽署有「甲○○」姓
    名之臺北市政府警察局九十二年十二月四日掌電字第Ａ３Ｊ
    ２２４３０９號舉發交通管理事件通知單相符（本院卷第一
    ○頁參照），復有本件舉發時之採證紀錄照片三幀附卷可憑
    。受處分人否認有違規行為，又空言辯稱本案舉發單沒有簽
    名云云，不可採信。至於受處分人事後有無將本案汽車過戶
    與他人，均無礙已成立之違規行為，不能徒因將汽車過戶即
    解免應負之責。
五、綜上，受處分人確於前述時、地有停車時間不依規定之違規
    行為且逾應到案期日六十日以上未到案。從而，原處分機關
    依違反道路交通管理處罰條例第五十六條第一項第九款及違
    反道路交通管理事件統一裁罰基準表之規定，裁處受處分人
    罰鍰一千二百元，核無違誤。本件聲明異議為無理由，應予
    駁回。
據上論斷，應依道路交通案件處理辦法第十九條，裁定如主文。
中    華    民    國    97    年    11    月    18    日
                  交通法庭法  官  姚念慈
上正本證明與原本無異。
如不服本裁定，應於裁定送達後5日內向本院提出抗告狀。
                          書記官  劉芸珊
中    華    民    國    97    年    11    月    21    日


司法院資訊處製作；財團法人民間司法改革基金會備份。
